臺灣高等法院臺中分院刑事判決　　　　　　　　　九十三年度上訴字第四七號
　　上　訴　人
　　即　被　告　辛○○
右上訴人因搶奪等案件，不服臺灣彰化地方法院九十二年度訴字第一三六二號中華民
國九十二年十二月九日第一審判決（起訴案號：臺灣彰化地方法院檢察署九十二年度
偵字第七三六六、八一三七號），提起上訴，本院判決如左：
    主      文
上訴駁回。
    事      實
一、辛○○曾於民國（下同）八十三年間，因違反肅清煙毒條例、及違反麻醉藥品管
    理條例等案件，經台灣彰化地方法院判處有期徒刑三年四月、及六月，並定應執
    行刑為有期徒刑三年六月確定；同年間，又因違反肅清煙毒條例案件，經台灣彰
    化地方法院判處有期徒刑三年六月確定。以上二罪經接續執行，於八十六年八月
    二日假釋交付保護管束，應至九十年四月二十二日才假釋期滿，但期間又施用毒
    品，至八十七年十二月九日，其假釋被撤銷，入監執行殘刑，於九十一年九月二
    十二日縮刑期滿執行完畢。惟辛○○仍不知悔改，復為下列犯行，即：
（一）辛○○基於意圖為自己不法所有之概括犯意，先後於九十二年九月上旬某日中
      午十二時許、及於同年月十五日上午十一時許，連續在彰化縣鹿港鎮○○路與
      自強路口之「木生海產店」旁及鹿港鎮○○路與建國路口附近，騎乘其所有車
      牌號碼ＩＮＲ─六二一號機車，頭戴半罩式安全帽，尾隨一不詳姓名之人及壬
      ○○，趁二人不及防備之際，徒手搶奪渠等之金飾項鍊各一條（如附表編號二
      、八所示），得手後持至王光榮所經營之「鑫鑫銀樓」，轉售予王光榮，以獲
      取現款花用（王光榮所涉故買贓物罪，另經檢察官為緩起訴處分）。
（二）辛○○復與莊清賽（業經原審法院判刑確定）共同基於意圖為自己不法所有之
      概括犯意聯絡，於附表編號一、四、五、六、九、十所示之犯罪時間、地點，
      由莊清賽分別騎辛○○所有車牌號碼ＩＮＲ─六二一號之機車、或另由莊清賽
      一人所竊得車牌號碼為ＬＡＤ─六二三號及ＪＤＶ─八二八號之機車，搭載辛
      ○○，各戴半罩式安全帽，連續尾隨戊○○、乙○○、丙○○、丁○○、庚○
      ○○及一姓名不詳之被害人，趁被害人不及抗拒之際，由辛○○下手搶奪上開
      被害人各如附表編號一、四、五、六、九、十所示之財物，得手後，旋即騎乘
      機車逃逸，並將搶得金飾轉售王光榮，所變賣取得之款項則由辛○○與莊清賽
      二人朋分花用。嗣至同年九月二十三日二十一時二十分許，為警在彰化縣鹿港
      鎮○○○路之果菜市場內，查獲莊清賽及辛○○二人共同騎乘車牌號碼ＩＮＲ
      ─六二一號之機車，始循線查悉上情，並扣得莊清賽所有之行竊機車所用之鑰
      匙一支、渠二人所有之半罩式安全帽二頂。
二、案經彰化縣警察局鹿港分局報請台灣彰化地方法院檢察署檢察官偵查起訴。
    理      由
一、本案上訴人即被告（以下簡稱為被告）辛○○經本院傳喚，並未於準備程序及審
    理期日到庭，亦未以書狀敘述上訴之理由。惟被告辛○○之上開犯行，業據其於
    偵訊及原審法院審理時，均坦白承認，核與共同被告莊清賽、及故買贓物之王光
    榮於偵、審中所供述之情節相符。被告辛○○上開犯行，復據被害人戊○○、乙
    ○○、庚○○○於偵查中，及經被害人己○○、丙○○、陳珮玲、壬○○、丁○
    ○於警訊時指訴明確（上開被害人之指訴具有證據能力，業據被告辛○○於原審
    法院審理時所是認），且有相片、扣押筆錄、扣押物品目錄表、金飾買入登記簿
    、贓物認領保管單、半罩式安全帽二頂、指紋卡、口卡片及查詢車輛認可資料等
    附卷可稽，復有共同被告莊清賽行竊機車所用之鑰匙一支扣案可證。被告辛○○
    之自白與事實相符，應可採信為真。事證明確，被告辛○○之犯行堪以認定。
二、核被告辛○○所為，係犯刑法第三百二十五條第一項之罪。就附表編號一、四、
    五、六、九、十之所示之搶奪犯行，被告辛○○與共同被告莊清賽之間，彼此有
    犯意聯絡及行為分擔，為共同正犯。被告辛○○先後多次搶奪行為，其犯罪時間
    緊接，犯罪構成要件相同，顯係基於概括之犯意反覆而為，應依連續犯之規定論
    以一罪，並加重其刑。又被告辛○○曾於八十三年間，因違反肅清煙毒條例、及
    違反麻醉藥品管理條例等案件，經台灣彰化地方法院判處有期徒刑三年四月、及
    六月，並定應執行刑為有期徒刑三年六月確定；同年間，又因違反肅清煙毒條例
    案件，經台灣彰化地方法院判處有期徒刑三年六月確定，以上二罪經接續執行，
    於八十六年八月二日假釋交付保護管束，應至九十年四月二十二日才假釋期滿，
    但期間又施用毒品，至八十七年十二月九日，其假釋被撤銷，入監執行殘刑，於
    九十一年九月二十二日縮刑期滿執行完畢，以上事實有台灣彰化地方法院檢察署
    刑案資料查註紀錄表及本院被告全國前案紀錄表在卷可稽。被告辛○○在受此有
    期徒刑之執行完畢後，五年以內再犯有期徒刑以上之本罪，為累犯，應依刑法第
    四十七條之規定遞加重其刑。扣案之半罩式安全帽二頂，分別係被告辛○○與共
    同被告莊清賽二人所有，且供搶奪犯罪所用之物，業據其等二人供明在卷，均應
    依照刑法第三十八條第第一項第二款之規定宣告沒收。
三、本案被告辛○○之上開犯罪事證已甚明確而堪認定，原審判決乃審酌被告辛○○
    之品行、及其年輕力壯不思上進反恃強搶奪他人財產對社會治安危害不輕、及其
    搶奪次數、以及犯後尚能坦承犯行等一切犯罪情狀，並依據刑事訴訟法第二百九
    十九條第一項前段、第二百七十三條之一第一項，刑法第二十八條、第五十六條
    、第三百二十五條第一項、第四十七條、第三十八條第一項第二款等規定，量處
    被告辛○○有期徒刑二年，且將扣案分屬被告辛○○與共同被告莊清賽所有之半
    罩式安全帽二頂，均依法宣告沒收，其認事用法均無不合，量刑亦屬妥適。被告
    辛○○亦未敘述不服原審判決之理由，其上訴核無理由，應予駁回。
四、本案被告辛○○經本院合法傳喚，無正當理由而未於本院審判期日到庭，爰不待
    其陳述，逕行判決。
五、據上論斷，應依刑事訴訟法第三百六十八條、第三百七十一條，判決如主文。
本案經檢察官甲○○到庭執行職務。
中      華      民      國      九十三  年      五      月      十二    日
                                臺灣高等法院臺中分院刑事第三庭
                                      審判長法  官  陳  朱  貴
                                            法　官　胡　忠　文
                                            法  官  廖  柏  基
右正本證明與原本無異。
如不服本判決應於收受送達後十日內向本院提出上訴書狀，其未敘述上訴之理由者並
得於提起上訴後十日內向本院補提理由書（均須按他造當事人之人數附繕本）。
                                            書記官　詹  錫　朋
中      華      民      國      九十三  年      五      月      十三    日
附錄條文：
刑法第三百二十五條第一項：
意圖為自己或第三人不法之所有，而搶奪他人之動產者，處六月以上五年以下有期徒
刑。
  Ａ
